【裁判字號】    95,自,34
【裁判日期】    951127
【裁判案由】    侵占
【裁判全文】
臺灣板橋地方法院刑事判決                95年度自字第34號
自  訴  人  威剛科技股份有限公司
自訴代理人  鄭昱廷律師
被      告  甲○○
選任辯護人  林孝甄律師
            李美寬律師
            王東山律師
被      告  乙○○
                      樓
選任辯護人  劉岱音律師
上列被告等因侵占等案件，經自訴人提起自訴，本院判決如下：
    主  文
甲○○連續意圖為自己不法之所有，以詐術使人將本人之物交付
，處有期徒刑肆月；又連續意圖為自己不法之所有，而侵占業務
上所持有之物，處有期徒刑柒月。應執行有期徒刑拾月。緩刑貳
年。
乙○○無罪。
    事  實
一、甲○○係威剛科技股份有限公司（下稱威剛公司）業務部之
    業務專員，負責記憶卡及記憶體模組類貨品之銷售業務，為
    從事業務之人，自九十四年十二月二十六日起至九十五年五
    月十八日止依照銷售貨品情況製作含稅金額（即售價）及隨
    機金額（即報關金額）之報表，甲○○因此累積新臺幣（下
    同）一百二十二萬零八百二十七元之預收款（詳如附表一所
    示），詎其基於意圖為自己不法所有及行使偽造業務上登載
    不實文書之概括犯意，自九十五年一月十六日起至同年四月
    二十七日止，明知附表二所示之客戶並未訂購貨品，卻虛構
    十二筆交易，並登載於其業務上所製作之客戶訂單確認書（
    詳細之時間、訂單單號、產品內容、數量、價格等均詳如附
    表二所示），且持該業務上登載不實之文書向主管佯稱客戶
    訂貨，欲在臺灣取貨由其代為領取，且以該預收款抵沖貨款
    而行使之，致主管陷於錯誤而同意依照該客戶訂單確認書出
    貨並交由甲○○代為收受，甲○○因而取得該貨品；另自九
    十五年一月六日起至同年五月間某日止，因業務上而持有客
    戶退貨之貨品（詳細之時間、客戶名稱、產品內容、數量、
    價格等詳如附表三所示），竟基於意圖為自己不法所有之概
    括犯意，易持有為所有之意思，以上開預收款沖抵貨款方式
    ，將該貨品予以侵占入己；嗣於取得上開貨品後，其陸續向
    不知情之乙○○佯稱有員工價貨品可以出售，而將其前開詐
    欺取得及業務侵占所得之貨品出售予乙○○（詳細出售之時
    間、產品名稱、價格等詳如附表四所示），迨於同年五月十
    九日經威剛公司發覺有異而查知上情。
二、案經威剛公司提起自訴。
    理  由
壹、有罪部分：
一、程序方面關於證據能力意見：按除顯有不可信之情況外，從
    事業務之人於業務上或通常業務過程所需製作之紀錄文書、
    證明文書，亦得為證據，刑事訴訟法第一百五十九條之四第
    二款定有明文。是附表一所示之預收款項明細表、附表二所
    示之客戶訂單確認書、出貨單、Profrom  Invoice、統一發
    票、附表三所示之客戶訂單確認書、Purchase Order、Prof
    rom Invoice 等係屬於自訴人公司於業務上所需製作之紀錄
    文書、證明文書，應依上開規定，認有證據能力，合先敘明
    。
二、上開事實，業據被告甲○○於本院審理時坦承不諱，核與同
    案被告乙○○於本院訊問時之供述情節相符，並有附表一預
    收款項明細表、附表二虛偽交易之客戶訂單確認書、出貨單
    、Profrom Invoice 、統一發票、附表三客戶退貨之客戶訂
    單確認書、Purchase Order、電子郵件暨中文譯本、同案被
    告乙○○名片影本、MSN 對話影本、被告甲○○書寫之貨品
    明細等（詳見自證一至自證二十一即本院卷第十三至八十九
    頁）在卷可稽。是被告甲○○之自白核與事實相符，堪以採
    信。故本件事證已臻明確，被告甲○○之犯行堪以認定，應
    予依法論科。
三、論罪科刑部分：
(一)、法律修正後之適用：按行為後法律有變更者，適用行為時之
    法律。但行為後之法律有利於行為人者，適用最有利於行為
    人之法律，刑法第二條第一項定有明文，此條規定乃與刑法
    第一條罪刑法定主義契合，而貫徹法律禁止溯及既往原則，
    係規範行為後法律變更所生新舊法律比較適用之準據法，是
    刑法第二條本身雖經修正，但刑法第二條既屬適用法律之準
    據法，本身尚無比較新舊法之問題，應一律適用裁判時之現
    行刑法第二條規定以決定適用之刑罰法律，先予辨明。又以
    本次刑法修正之比較新舊法，應就罪刑有關之共犯、未遂犯
    、想像競合犯、牽連犯、連續犯、結合犯，以及累犯加重、
    自首減輕暨其他法定加減原因（如身分加減）與加減例等一
    切情形，綜其全部罪刑之結果而為比較，且從刑附屬於主刑
    ，除法律有特別規定者外，依主刑所適用之法律，最高法院
    九十五年五月二十三日九十五年度第八次刑庭會議決議可資
    參照。經查：
１、被告行為時之刑法第五十六條規定：「連續數行為而犯同一
    之罪名者，以一罪論。但得加重其刑至二分之一。」，惟現
    行刑法已刪除前開關於連續犯之規定，此刪除雖非犯罪構成
    要件之變更，但顯已影響行為人刑罰之法律效果，自屬法律
    有變更，比較新、舊法結果，以被告行為時之刑法論以連續
    犯之規定，較有利於被告甲○○。
２、按修正前刑法分則有關罰金刑之貨幣單位係銀元，且依修正
    前刑法第三十三條第五款規定，罰金刑為一銀元以上，而有
    關罰金倍數之調整及銀元與新臺幣之折算標準，訂有「罰金
    罰鍰提高標準條例」及「現行法規所定貨幣單位折算新臺幣
    條例」，除罰金以一銀元折算三元新臺幣外，並將七十二年
    六月二十六日以前修正之刑法部分條文罰金數額提高為十倍
    ，其後修正者則不再提高倍數，亦即刑法分則各罪罰金數額
    視前開情形分別提高為三十倍或三倍。考量新修正之刑法施
    行後，不再適用「現行法規所定貨幣單位折算新臺幣條例」
    ，為使罰金數額趨於一致，遂增訂刑法施行法第一條之一，
    將刑法各分則編所定罰金之貨幣單位均改為新臺幣，且刑法
    第三十三條第五款將罰金刑提高為新臺幣一千元以上，則刑
    法分則編各罪所定罰金刑之最高數額，於修正前後並無不同
    ，惟罰金刑之最低數額，則較修正前提高，依修正後刑法第
    二條第一項規定，自應以修正前之規定較為有利。
３、被告行為時之刑法第五十五條後段規定：「犯一罪而其方法
    或結果之行為犯他罪名，從一重處斷。」，惟現行刑法已刪
    除前開關於牽連犯之規定，此刪除雖非犯罪構成要件之變更
    ，但顯已影響行為人刑罰之法律效果，自屬法律有變更，而
    現行刑法既無牽連犯之情形，則被告所犯之數罪，應按其具
    體情形而可能論以數罪併罰，是比較修正前、後刑法之規定
    ，以適用被告行為時之刑法依牽連犯從一重處斷之規定，較
    有利於被告甲○○。
４、有關數罪併罰之規定，依修正前刑法第五十一條規定：「數
    罪併罰，分別宣告其罪之刑，依左列各款定其應執行者：」
    其中第五款規定：「宣告多數有期徒刑者，於各刑中之最長
    期以上，各刑合併之刑期以下，定其刑期，但不得逾二十年
    。」；而修正後刑法第五十一條第五款則規定：「宣告多數
    有期徒刑者，於各刑中之最長期以上，各刑合併之刑期以下
    ，定其刑期，但不得逾三十年。」，是以修正前刑法第五十
    一條第五款之規定較有利於被告甲○○。
５、綜合修正前、後之比較，揆諸前揭最高法院決議及修正後刑
    法第二條第一項前段、後段規定之「從舊、從輕」原則，自
    應全部適用被告行為時之法律，即修正前刑法及罰金罰鍰提
    高標準條例第二條之相關規定予以論處。另參酌上開最高法
    院決議認關於緩刑之規定，犯罪在新法施行前，新法施行後
    ，緩刑之宣告，應適用新法第七十四條之規定，附此敘明。
(二)、被告甲○○係威剛公司業務部之業務專員，負責記憶卡及記
    憶體模組類貨品之銷售業務，為從事業務之人，其冒用客戶
    名義，並持其業務上登載不實之客戶訂單確認書向威剛公司
    訂貨而行使，致威剛公司陷於錯誤而交貨如附表二所示之貨
    品，核被告甲○○所為，係犯刑法第二百十六條、第二百十
    五條之行使業務上登載不實文書罪及同法第三百三十九條第
    一項之詐欺取財罪；又被告甲○○因業務上而取得客戶退回
    之貨品，將附表三所示貨品予以侵占入己，核其所為，係犯
    刑法第三百三十六條第二項之業務侵占罪。又被告甲○○為
    業務上文書登載不實後持以行使，其登載不實之行為應為行
    使之高度行為所吸收，不另論罪。復被告甲○○前開多次行
    使業務上登載不實文書、詐欺取財、業務侵占之犯行，分別
    時間緊接，觸犯構成要件相同之罪明，均顯係基於概括犯意
    而反覆為之，為連續犯，均應依修正前刑法第五十六條之規
    定各以一罪論，並各加重其刑。又被告甲○○連續行使業務
    上登載不實之犯行與連續詐欺取財之犯行，有方法結果之牽
    連關係，為牽連犯，應依修正前刑法第五十五條後段之規定
    ，從一重即連續詐欺取財處斷。另被告甲○○上開連續詐欺
    取財犯行及連續業務侵占犯行，犯意各別，行為互殊，應予
    分論併罰。爰審酌被告甲○○身為公司業務員，竟萌生歹念
    ，利用公司帳目之盲點，向公司詐取貨品及侵占貨品，對公
    司所生損害非輕，惟其素行尚可，且年輕識淺，及業已賠償
    威剛公司所受損害八十五萬三千八百二十五元，以及犯後坦
    承犯行，態度良好等一切情狀，分別量處如主文所示之刑，
    並定應執行之刑。末查被告甲○○前未曾受有期徒刑以上刑
    之宣告乙節，此有臺灣高等法院被告前案紀錄表乙份在卷可
    證，其因一時失慮，偶罹刑典，事後已坦承犯行，深具悔意
    ，經此刑之宣告後，應知警惕而無再犯之虞，本院因認暫不
    執行其刑為當，予以宣告緩刑，用啟自新。至自訴意旨另以
    ：依照附表一之預收款所示，被告甲○○共累計一百二十二
    萬零八百二十七元預收款，而被告甲○○虛構附表二所示之
    十二筆交易共計五十六萬三千零十五元再加上各筆差價（即
    其賣價低於威剛公司定價之差價，導致威鋼公司損失者，詳
    見自證二）共計五萬四千九百三十九元，總計六十一萬八千
    七百零五元，及被告甲○○侵占附表三所示之貨品共計二十
    萬六千九百二十元再加上差價（即其賣價低於威剛公司定價
    之差價，導致威鋼公司損失者，詳見自證十四）共計二萬八
    千二百元，總計二十三萬五千一百二十元，是依照被告甲○
    ○所累積之預收款一百二十二萬零八百二十七元減去上開六
    十一萬八千七百零五元及二十三萬五千一百二十元後，尚有
    三十六萬七千零二元之差距，認被告就三十六萬七千零二元
    部分涉有前揭犯行云云。然查，被告甲○○虛構附表二所示
    之十二筆交易而詐欺取得該貨品，並侵占附表三所示之貨品
    等情，業經本院前開認定屬實，並衡諸被告甲○○自承：自
    證一所示隨機金額及報關金額均為真正，且真的有向客戶收
    隨機金額所示的錢，這些錢直接匯入公司帳戶，只是在公司
    帳戶裡作的是預收款帳，但客戶不知道內部有作預收款的帳
    ，客戶是認為隨機金額就是他應繳的金額，幾年後公司會問
    業務這些預收款還用不用，如果不用的話，公司會轉入正式
    帳目等語（詳見本院卷第二０六至二０七頁）明確，是附表
    一所示預收款之隨機金額即向客戶所收取之貨款金額，既已
    匯入威剛公司帳戶而由威剛公司收受無訛，則被告甲○○前
    開虛構十二筆交易及侵占退貨之貨款以該預收款作帳目上之
    沖抵，殊難以預收款所示金額遽以認定被告甲○○另有侵占
    或詐欺取得除附表二及三所示以外之三十六萬七千零二元之
    貨品。此外，復查無其他證據足資認定被告甲○○就自訴人
    指摘之三十六萬七千零二元有何詐欺或侵占之犯行，依法應
    為無罪之諭知，惟自訴人認該部分與前揭經認定之事實部分
    有連續犯之裁判上一罪關係，本院自毋庸另為無罪之諭知，
    附此敘明。
貳、無罪部分：
一、自訴意旨另以：被告乙○○與被告甲○○共同基於意圖為自
    己不法所有之犯意聯絡，被告甲○○於九十五年三月底開始
    ，對被告乙○○即周氏國際企業有限公司之總經理稱因被告
    甲○○為自訴人員工，可以取得較便宜之貨品，將附表三所
    示退貨部分轉賣予被告乙○○，被告乙○○事先知悉被告甲
    ○○盜賣自訴人貨品並加以收受（詳如附表四所示）。因認
    被告乙○○與被告甲○○共犯刑法第三百三十六條第二項之
    業務侵占罪嫌等語。
二、按犯罪事實應依證據認定之，無證據不得認定其犯罪事實；
    又不能證明被告犯罪者，即應諭知無罪之判決，刑事訴訟法
    第一百五十四條第二項、第三百零一條第一項分別定有明文
    。又按刑事訴訟上證明之資料，無論其為直接或間接證據，
    均須達於通常一般之人均不致有所懷疑，而得確信其為真實
    之程度，始得據為有罪之認定，若其關於被告是否犯罪之證
    明未能達此程度，而有合理懷疑之存在，致使無從形成有罪
    之確信，根據「罪證有疑，利於被告」之證據法則，即不得
    遽為不利被告之認定；其以情況證據（即間接證據）斷罪時
    ，尤須基於該證據在直接關係上所可證明之他項情況事實，
    本乎推理作用足以確證被告有罪，方為合法，不得徒憑主觀
    上之推想，將一般經驗上有利被告之其他合理情況逕予排除
    ，最高法院七十六年臺上字第四九八六號、三十二年度上字
    六七號判例意旨可資參照。
三、自訴人認被告乙○○涉有業務侵占罪嫌，無非以自證十九之
    被告乙○○名片影本、自證二十之MSN 對話紀錄影本、自證
    二十一之被告甲○○書寫之貨品明細、自證二十二之進貨憑
    單影本等為其主要論據。惟訊據被告乙○○固坦承有向被告
    甲○○以員工價購得附表四所示貨品之事實，惟矢口否認有
    何共同業務侵占之犯行，並辯稱：被告甲○○是我們公司與
    自訴人公司間的窗口，因為二家公司有長期合作，被告甲○
    ○說有這樣的促銷商品，我們基於支持的立場才購買，伊並
    不清楚她的貨品來源是她侵占所得等語置辯。辯護人為其辯
    護稱：被告乙○○係於九十五年三月間接獲被告甲○○以MS
    N 方式聯絡聲稱其有一些「員購商品」，可以便宜賣，因而
    被告乙○○始至自訴人公司向被告甲○○購買，並不知被告
    甲○○利用職務機會侵占自訴人公司貨品而將之出售，更無
    與被告甲○○有何犯意聯絡或行為分擔之事實；況被告乙○
    ○所經營之周氏國際企業有限公司於九十五年四月份向第三
    人所訂購之記憶卡，其中MMC M0BILE 256MB數量高達三萬二
    千一百九十五片，每片單價平均美金七點六元（折合新臺幣
    以三十二點五換算為二百四十七元），其中MMC M0BILE512M
    B 數量高達一萬七千三百零五片，每片單價平均約美金九點
    三八元（折合新臺幣以三十二點五換算為三百零五元），與
    被告乙○○以員工價向甲○○購買MMC M0BILE 256MB每片二
    百元，MMC M0BILE 512MB每片二百五十元或三百元，非但與
    市價相當，且數量每次僅十片、一百多片、三百片、五百片
    之數量，與周氏國際企業有限公司之需求量相差甚遠，若被
    告乙○○與被告甲○○有共謀之犯意，又豈會以與市價相當
    之金額購買如此數量之記憶卡，更不會甘冒風險親至自訴人
    公司取貨，當場現金交易而不怕被自訴人公司發現之理，故
    自訴人認被告乙○○與被告甲○○係共犯顯有違常情等語。
四、經查：
(一)、被告乙○○自九十五年三月九日起至同年五月十九日止，向
    被告甲○○以附表四所示之價格購買該附表四所示之貨品等
    情，業據被告乙○○供承明確，核與證人即同案被告甲○○
    於本院審理時具結證述之情節大致相符，並有MSN 對話紀錄
    、被告甲○○書寫之貨品明細、進貨憑單（詳見附表四所示
    ）在卷可證。是上開事實，足堪認定無訛，合先敘明。
(二)、按刑法上之共同正犯，以有意思之聯絡，行為之分擔為要件
    ，若於他人之犯罪，既無聯絡之意思，又無分擔實施之行為
    ，即不得以共犯論，最高法院十八年上字第六七三號判例意
    旨參照。又查被告乙○○對於前揭同案被告甲○○之詐欺取
    財及侵占犯行，與其並無犯意聯絡及行為分擔乙節，業據被
    告乙○○於本院審理時供述：伊以員工價跟被告甲○○購買
    該貨品，係為了維持廠商間良好關係，且事實上員工價與正
    常交易價格沒有差太多；伊只知道貨品來源是員工購物所購
    得，並不知道是被告甲○○詐欺或侵占所得；第一次是被告
    甲○○主動問伊，最後一次是向她購買正常貨品時順便問她
    有無員工價貨品可以買；伊並不知道被告甲○○以員工價出
    售貨品有違反公司規定；在被告甲○○主動問伊是否要買員
    工價貨品前，伊並不知道威剛公司有員工價貨品出售等語（
    詳見本院卷第二０七至二０八頁）明確，核與證人即同案被
    告甲○○於本院審理時具結證述：我賣給周氏國際企業有限
    公司，所以我到周氏國際企業有限公司核對，核對後就把明
    細傳真給副總，該傳真資料上註明「與周氏國際企業有限公
    司無關」是乙○○當場要我註明上去的，我到他公司核對時
    ，我跟乙○○說他沒有賣出的貨可以還我，讓我還給公司，
    當時已經到深夜一、二點，我對乙○○感到不好意思，所以
    他要我寫，我就寫上去，他並沒有對我脅迫或以條件交換，
    且在乙○○認知裡，他只知道以員工價買來的貨品，但他不
    知道我以預收款沖抵方式跟公司取到這些貨來賣他，這句話
    應是寫得不清楚，實際上要寫的是他不知道我以預收款沖抵
    方式取得貨品賣給他；我跟乙○○說公司有些貨品可以員工
    價出售，他會以電話或MSN 向我詢問，他到我公司樓下或公
    司會議室取貨，一次交易金額約七萬或十萬或十幾萬，詳細
    明細如自證二十一；乙○○有問我這些貨品為何可以以員工
    價，我說公司有些貨品可以以員工價出售，但實際上不是以
    我這種管道出售；我不曉得他知不知道我以這種方式出售公
    司貨品不符合公司規定，但我是跟他說公司貨品以員工價出
    售，他心中有無感到懷疑我並沒有問過他；第一次是因為客
    戶退貨給我，我跟乙○○說我有員工價的貨品，問他要不要
    買，之後的交易除最後一筆是乙○○先問我有無員工價貨品
    ，中間有一些交易是乙○○問我有無員工價貨品，等我拿到
    後再賣他；我賣乙○○員工價貨品外，還有賣其他正常價格
    貨品，正常價格貨品賣的次數一個月一到二次，金額要問乙
    ○○；我沒有跟乙○○說過我員工價貨品來源，我只說是公
    司有時候會有員工價貨品出售；我以員工價貨品出售給乙○
    ○之前，我有跟乙○○交易過，之前就有正常交易半年；在
    我以員工價貨品出售給乙○○期間，還有其他正常價格交易
    等語（詳見本院卷第一九０至一九四頁）明確，並有自證二
    十所示被告乙○○與被告甲○○間之MSN 對話紀錄（詳見本
    院卷第八十六至八十八頁）可證；另參酌該九十五年三月九
    日被告甲○○以MSN 詢問被告乙○○稱：「我這邊有一些員
    購的商品，可以便宜賣給你，如果有需要，讓我知道…是因
    為我是員工，才可以有此價錢的，你考慮看看囉」（詳見本
    院卷第八十六頁），及其餘MSN 對話僅可知雙方就貨品交易
    之情形，亦核與被告乙○○前開供述及證人甲○○前開證述
    之情節相符；況衡諸常情，茍被告乙○○與被告甲○○就前
    開詐欺取財及業務侵占犯行有犯意聯絡及行為分擔者，何以
    約定在自訴人公司交易？且期間仍有其他正常價格之大量交
    易？故被告乙○○辯稱：伊並不知道被告甲○○貨品來源係
    侵占而來的等語，足堪採信。
(三)、因而，自訴人所提出之自證二十所示MSN 對話紀錄，依前所
    述，自不能遽以採為不利於被告乙○○之證據；至自訴人所
    提出之自證二十一由被告書寫之貨品明細上註記「與周氏國
    際企業有限公司於以上交易無任何關係」，業經證人甲○○
    證述明確，該註記亦殊難逕以認定被告乙○○與被告甲○○
    間就上開犯行有何犯意聯絡及行為分擔；而自證二十二之進
    貨憑單亦僅能證明被告乙○○與被告甲○○間員購價之交易
    情形，難認係不利於被告乙○○之證據。
五、綜上所述，依上開調查所得證據尚不足以證明被告乙○○確
    有前開自訴人所指之犯行。此外，復查無其他積極證據足資
    證明被告乙○○有上述之犯行。揆諸前開說明，不能證明其
    犯罪，應依法為無罪之諭知。
據上論斷，應依刑事訴訟法第二百九十九條第一項前段、第三百
零一條第一項，刑法第二條第一項前段、修正前刑法第五十六條
、第三百三十九條第一項、第三百三十六條第二項、第二百十六
條、第二百十五條、修正前刑法第五十五條後段、修正前刑法第
五十一條第五款、第七十四條第一項前段，罰金罰鍰提高標準條
例第一條前段，判決如主文。
中    華    民    國    95    年    11    月    27    日
                  刑事第六庭審判長法  官  許仕楓
                                  法  官  林鈺琅
                                  法  官  饒金鳳
以上正本證明與原本無異。
如不服本判決應於送達後十日內向本院提出上訴狀。
                                  書記官  王春森
中    華    民    國    95    年    11    月    27    日
附錄本案論罪科刑法條全文：
中華民國刑法第三百三十九條第一項：
意圖為自己或第三人不法之所有，以詐術使人將本人或第三人之
物交付者，處五年以下有期徒刑、拘役或科或併科一千元以下罰
金。
中華民國刑法第三百三十六條第二項：
對於業務上所持有之物，犯前條第一項之罪者，處六月以上五年
以下有期徒刑，得併科三千元以下罰金。
中華民國刑法第二百十六條：
行使第二百十條至第二百十五條之文書者，依偽造、變造文書或
登載不實事項或使登載不實事項之規定處斷。
中華民國刑法第二百十五條：
從事業務之人，明知為不實之事項，而登載於其業務上作成之文
書，足以生損害於公眾或他人者，處三年以下有期徒刑、拘役或
五百元以下罰金。
附表二：被告甲○○偽造之客戶訂單明細
┌─┬─────┬────────┬─────┬──────────┬───┬──────┬────────┐
│編│ 出貨日期 │  帳款客戶/送貨 │ 訂單編號 │ 產   品   名   稱  │數 量 │ 含稅總金額 │備            註│
│號│          │                │          │                    │（SET │（新臺幣）  │（客戶訂單確認書│
│  │          │                │          │                    │）    │            │、出貨單、      │
│  │          │                │          │                    │      │            │ProfromInvoice  │
│  │          │                │          │                    │      │            │ 、統一發票）   │
├─┼─────┼────────┼─────┼──────────┼───┼──────┼────────┤
│一│95年1 月16│JP00001 GREEN HO│SO0-000000│NSIMY512S4S90F2Z040G│    1 │    928元   │自證十一        │
│  │日        │                │          │（即mini SD 512MB） │      │            │（惟僅有客戶訂單│
│  │          │                │          │                    │      │            │確認書、Profrom │
│  │          │                │          │                    │      │            │Invoice）       │
│  │          │                │          │                    │      │            │（詳見本院卷第  │
│  │          │                │          │                    │      │            │  54至55頁）    │
├─┼─────┼────────┼─────┼──────────┼───┼──────┼────────┤
│二│95年3 月31│同上            │S00-000000│NSIAD256S4S9HF0Z040G│  160 │ 50,592元   │自證十二        │
│  │日        │                │          │（mini SD 256MB）   │      │            │（惟僅有客戶訂單│
│  │          │                │          │                    │      │            │確認書、Profrom │
│  │          │                │          │                    │      │            │Invoice）       │
│  │          │                │          │                    │      │            │（詳見本院卷第  │
│  │          │                │          │                    │      │            │  56至58頁）    │
├─┼─────┼────────┼─────┼──────────┼───┼──────┼────────┤
│三│95年4 月12│JP00007 THIRDWAV│S00-000000│R41XX256K5K5HK1Z0Z  │   90 │ 29,046元   │自證三          │
│  │日        │                │          │（即MMC MOBILE DV   │      │            │（詳見本院卷第  │
│  │          │                │          │13PIN 256MB NO BRAND│      │            │  15至19頁）    │
│  │          │                │          │）                  │      │            │                │
├─┼─────┼────────┼─────┼──────────┼───┼──────┼────────┤
│四│同上      │JP00001 GREEN HO│S00-000000│同上                │  110 │ 35,501元   │自證四          │
│  │          │                │          │                    │      │            │（詳見本院卷第  │
│  │          │                │          │                    │      │            │  20至24頁）    │
├─┼─────┼────────┼─────┼──────────┼───┼──────┼────────┤
│五│同上      │JP00008 ITC     │S00-000000│R43XX256ZZ016ZYZCZ  │  100 │ 32,273元   │自證五          │
│  │          │                │          │（即MMC MOBILE DV   │      │            │（詳見本院卷第  │
│  │          │                │          │13PIN 256MB NO BRAND│      │            │  25至29頁）    │
│  │          │                │          │）                  │      │            │                │
├─┼─────┼────────┼─────┼──────────┼───┼──────┼────────┤
│六│95年4 月19│KR000009 EMLSI  │S00-000000│R43XX512ZZ016ZYZAZ07│   48 │ 19,461元   │自證六          │
│  │日        │                │          │（即MMC MOBILE DV   │      │            │（詳見本院卷第  │
│  │          │                │          │13PIN 512MB NO BRAND│      │            │  30至34頁）    │
│  │          │                │          │）                  │      │            │                │
├─┼─────┼────────┼─────┼──────────┼───┼──────┼────────┤
│七│同上      │JP00008 ITC     │S00-000000│同上                │  200 │ 81,087元   │自證七          │
│  │          │                │          │                    │      │            │（詳見本院卷第  │
│  │          │                │          │                    │      │            │  35至39頁）    │
├─┼─────┼────────┼─────┼──────────┼───┼──────┼────────┤
│八│同上      │JP00036 LINKAGE │S00-000000│R43XX256ZZ016ZYZAZ07│  145 │ 47,971元   │自證八          │
│  │          │                │          │（即MMC MOBILE DV   │      │            │（詳見本院卷第  │
│  │          │                │          │13PIN 256MB NOBRAND │      │            │  40至44頁）    │
│  │          │                │          │  ）                │      │            │                │
├─┼─────┼────────┼─────┼──────────┼───┼──────┼────────┤
│九│同上      │JP00001 GREEN HO│S00-000000│R43XX512ZZ016ZYZAZ07│  224 │ 90,818元   │自證九          │
│  │          │                │          │同上                │      │            │（詳見本院卷第  │
│  │          │                │          │（即MMC MOBILE DV   │      │            │  45至48頁）    │
│  │          │                │          │13PIN 512MB NO BRAND│      │            │                │
│  │          │                │          │）                  │      │            │                │
├─┼─────┼────────┼─────┼──────────┼───┼──────┼────────┤
│十│95年4 月27│JP00007 THIRDWAV│S00-000000│R43XX256ZZ016ZYZAZ07│  250 │ 52,666元   │自證十          │
│  │日        │                │          │（即MMC MOBILE DV   │      │            │（詳見本院卷第  │
│  │          │                │          │13PIN 256MB NO BRAND│      │            │  49至53頁）    │
│  │          │                │          │）                  │      │            │                │
├─┼─────┼────────┼─────┼──────────┼───┼──────┼────────┤
│十│同上      │同上            │S00-000000│同上                │  400 │107,601元   │同上            │
│一│          │                │          │（即MMC MOBILE DV   │      │            │                │
│  │          │                │          │13PIN 512MB NO BRAND│      │            │                │
│  │          │                │          │）                  │      │            │                │
├─┼─────┼────────┼─────┼──────────┼───┼──────┼────────┤
│十│同上      │同上            │S00-000000│NSIMY512S4S90F2Z040G│   50 │ 15,071元   │自證十三        │
│二│          │                │          │（即mini SD 256MB） │      │            │（惟僅有客戶訂單│
│  │          │                │          │                    │      │            │確認書、Profrom │
│  │          │                │          │                    │      │            │Invoice ）      │
│  │          │                │          │                    │      │            │（詳見本院卷第  │
│  │          │                │          │                    │      │            │  59至60頁）    │
├─┼─────┴────────┴─────┴──────────┼───┼──────┼────────┤
│合│                                                              │1,778 │563,015元   │                │
│計│                                                              │      │            │                │
└─┴───────────────────────────────┴───┴──────┴────────┘
附表三：被告甲○○侵占客戶退貨之明細
┌─┬─────┬────────┬─────┬──────────┬─────┬──────┬───────┐
│編│ 出貨日期 │ 帳款客戶/送貨  │ 訂單編號 │ 產    品   名   稱 │退回數量  │未含稅總金額│ 備        註 │
│號│          │                │          │                    │（SET）   │（新臺幣）  │（  書  證  ）│
├─┼─────┼────────┼─────┼──────────┼─────┼──────┼───────┤
│一│不明      │Thirdwave       │不明      │mini SD 128MB       │ 61       │  19,781元  │自證十四：退貨│
│  │          │                │          │                    │          │            │明細          │
│  │          │                │          │                    │          │            │自證十五：95年│
│  │          │                │          │                    │          │            │1 月6日 電子郵│
│  │          │                │          │                    │          │            │件暨中文譯本  │
│  │          │                │          │                    │          │            │（詳見本院卷第│
│  │          │                │          │                    │          │            │61至64頁）    │
├─┼─────┼────────┼─────┼──────────┼─────┼──────┼───────┤
│二│95年3 月8 │JP00001 GREEN HO│S00-000000│NSIAD256S4S9HF0Z040G│140       │ 101,653元  │自證十四：退貨│
│  │日        │                │          │（即mini SD 256MB） │          │            │明細          │
│  │          │                │          │                    │          │            │自證十六：客戶│
│  │          │                │          │                    │          │            │訂單確書、Purc│
│  │          │                │          │                    │          │            │Order、Profrom│
│  │          │                │          │                    │          │            │Invoice、信件 │
│  │          │                │          │                    │          │            │（詳見本院卷第│
│  │          │                │          │                    │          │            │61、65至77頁）│
├─┼─────┼────────┼─────┼──────────┼─────┼──────┼───────┤
│三│不明      │Thirdwave       │不明      │mini SD 512MB       │ 41       │  16,030元  │自證十四：退貨│
│  │          │                │          │                    │          │            │明細          │
│  │          │                │          │                    │          │            │（本院卷第61頁│
│  │          │                │          │                    │          │            │）            │
├─┼─────┼────────┼─────┼──────────┼─────┼──────┼───────┤
│四│2006/04/12│JP00007 THIRDWAV│S00-000000│CF1MY1G0S8SEKVZZ20G │ 83       │  69,456元  │自證十四：退貨│
│  │          │                │          │（即CF CARD 1GB ）  │          │            │明細          │
│  │          │                │          │                    │          │            │自證十七：95年│
│  │          │                │          │                    │          │            │4 月27日電子郵│
│  │          │                │          │                    │          │            │件            │
│  │          │                │          │                    │          │            │自證十八：客戶│
│  │          │                │          │                    │          │            │訂單確認暨中文│
│  │          │                │          │                    │          │            │譯書本        │
│  │          │                │          │                    │          │            │（詳見本院卷第│
│  │          │                │          │                    │          │            │61、78至84頁）│
├─┼─────┴────────┴─────┴──────────┼─────┼──────┼───────┤
│合│                                                              │325       │ 206,920元  │              │
│計│                                                              │          │            │              │
└─┴───────────────────────────────┴─────┴──────┴───────┘
附表四：被告甲○○出售予被告乙○○之明細
┌─┬──────┬───────┬────┬─────┬────────────┐
│編│出賣之時間  │產  品  名  稱│數  量  │出售總金額│  備              註    │
│號│            │              │（SET） │（新臺幣）│（  書          證  ）  │
├─┼──────┼───────┼────┼─────┼────────────┤
│一│95年3月9日  │mini SD 128MB │115     │ 17,250元 │自證二十：95年3 月9 日  │
│  │            │              │        │          │MSN 對話                │
│  │            │              │        │          │自證二十一：被告書寫之貨│
│  │            │              │        │          │品明細                  │
│  │            │              │        │          │（詳見本院卷第86、89頁）│
├─┼──────┼───────┼────┼─────┼────────────┤
│二│95年3月底至4│mini SD 256MB │140     │ 28,000元 │即附表三編號二          │
│  │月初        │              │        │          │自證二十：95年3 月17日  │
│  │            │              │        │          │MSN 對話                │
│  │            │              │        │          │自證二十一：被告書寫之貨│
│  │            │              │        │          │品明細                  │
│  │            │              │        │          │（詳見本院卷第86、89頁）│
├─┼──────┼───────┼────┼─────┼────────────┤
│三│95年4月中旬 │mini SD 256MB │ 50     │ 10,000元 │即附表二編號十二        │
│  │            │              │        │          │自證二十一：被告書寫之貨│
│  │            │              │        │          │品明細                  │
│  │            │              │        │          │（詳見本院卷第89頁）    │
├─┼──────┼───────┼────┼─────┼────────────┤
│四│95年4月12日 │MMC M0BILE    │300     │ 60,000元 │即附表二編號三至五      │
│  │            │256MB         │        │          │自證二十：95年4 月12日  │
│  │            │              │        │          │MSN 對話                │
│  │            │              │        │          │自證二十二：95年4 月12日│
│  │            │              │        │          │進貨憑單                │
│  │            │              │        │          │（詳見本院卷第87、90頁）│
├─┼──────┼───────┼────┼─────┼────────────┤
│五│95年4月21日 │MMC MOBILE    │145     │ 29,000元 │即附表二編號八          │
│  │            │256MB         │        │          │自證二十：95年4 月20日  │
│  │            │              │        │          │MSN 對話                │
│  │            │              │        │          │自證二十二：95年4 月21日│
│  │            │              │        │          │進貨憑單                │
│  │            │              │        │          │（詳見本院卷第88、91頁）│
├─┼──────┼───────┼────┼─────┼────────────┤
│六│95年4月21日 │MMC MOBILE    │300     │ 90,000元 │即附表二編號六、七、九  │
│  │            │512MB         │        │          │自證二十：95年4 月20日  │
│  │            │              │        │          │MSN 對話                │
│  │            │              │        │          │自證二十二：95年4 月21日│
│  │            │              │        │          │進貨憑單                │
│  │            │              │        │          │（詳見本院卷第88、91頁）│
├─┼──────┼───────┼────┼─────┼────────────┤
│七│95年5月5日  │CF CARD 1GB   │ 83     │ 41,500元 │即附表三編號四          │
│  │            │              │        │          │自證二十：95年5 月5 日  │
│  │            │              │        │          │MSN 對話                │
│  │            │              │        │          │（詳見本院卷第88頁）    │
├─┼──────┼───────┼────┼─────┼────────────┤
│八│95年5月19日 │mini SD 512MB │ 67     │ 16,750元 │自證二十：95年5 月19日  │
│  │            │              │        │          │MSN 對話                │
│  │            │              │        │          │自證二十一：被告書寫之貨│
│  │            │              │        │          │品明細                  │
│  │            │              │        │          │（詳見本院卷第88、89頁）│
├─┼──────┼───────┼────┼─────┼────────────┤
│九│95年5月24日 │mini SD 128MB │ 61     │  9,150元 │即附表三編號一          │
│  │（經威剛公司│              │        │          │自證二十一：被告書寫之貨│
│  │收回之部分）│              │        │          │品明細                  │
│  │            │              │        │          │（詳見本院卷第89頁）    │
│  │            ├───────┼────┼─────┼────────────┤
│  │            │mini SD 512MB │ 41     │ 10,250元 │即附表三編號三          │
│  │            │              │        │          │自證二十一：被告書寫之貨│
│  │            │              │        │          │品明細                  │
│  │            │              │        │          │（詳見本院卷第89頁）    │
├─┼──────┴───────┼────┼─────┼────────────┤
│合│                            │1,302   │311,900元 │                        │
│計│                            │        │          │                        │
└─┴──────────────┴────┴─────┴────────────┘


司法院資訊處製作；財團法人民間司法改革基金會備份。
